---
title: |
  | Przejażdżki rowerowe w Jersey City i okolicach:
  | analiza i wizualizacja
author: "Michał Cebula & Michał Kukla"
institute: |
  | **POLITECHNIKA WARSZAWSKA**
  | Wydział Matematyki i Nauk Informacyjnych
date: "2022-05-30"
aspectratio: 169
header-includes:
   - \usepackage[polish]{babel}
output:
  beamer_presentation:
    theme: "Warsaw"
    colortheme: "whale"
---

```{r setup, include=FALSE}
knitr::opts_chunk$set(
  echo = FALSE,
  message = FALSE,
  fig.align = "center",
  out.width = "65%"
)
knitr::opts_knit$set(root.dir = "..")
```

```{r read_data, file="R/01_read_data.R", cache=TRUE}
```

```{r theme_update}
ggplot2::theme_update(
  plot.title = ggplot2::element_text(
    face = "bold",
    hjust = 0.5,
    size = 16
  )
)
```

## Wstęp

* Celem prezentacji jest przedstawienie jak kształtuje się zainteresowanie rowerami miejskimi w     zależności od różnych parametrów.

* Analiza obejmuje dane dotyczące przejażdżek rowerami miejskimi w Jersey City i okolicach w okresie od stycznia 2016 do kwietnia 2022.
\footnote{Dane są ogólnodostępne pod adresem: https://s3.amazonaws.com/tripdata/index.html}

## Na jakim obszarze działa Citi Bike?

Citi Bike to system wynajmu rowerów w Nowym Jorku, obejmujący również Jersey City i Hoboken w stanie New Jersey.

```{r us_map, file="R/02_us_map.R", out.width="49.5%", fig.cap="Mapa administracyjna Stanów Zjednoczonych z oznaczonymi stanami New York oraz New Jersey wraz z miastem Jersey City."}
```

## Jak kształtowała się liczba przejażdżek rowerowych w przeciągu lat?

```{r trips_year, file="R/03_trips_year.R", fig.cap="Łączna liczba przejażdżek rowerowych w latach 2016-2021."}
```

## Ile przejażdżek rowerowych rozpoczynało się i kończyło w tej samej stacji?

```{r trips_same, file="R/04_trips_same.R", out.width="49.5%", fig.show="hold", fig.cap="Łączna liczba przejażdżek rowerowych trwających od 5 do 45 minut o początku i końcu w tej samej stacji w latach 2016-2021 w ujęciu ilościowym oraz procentowym."}
```

## Jaki jest związek między liczbą przejażdżek a typem roweru?

```{r trips_rideable, file="R/05_trips_rideable.R", out.width="49.5%", fig.show="hold", fig.cap="Łączna liczba przejażdżek rowerowych ze względu na typ roweru w okresie od 2021-02 do 2022-04 w ujęciu miesięcznym oraz dziennym."}
```

## Jakie było zainteresowanie mężczyzn i kobiet przejażdżkami rowerowymi?

```{r trips_gender, file="R/06_trips_gender.R", out.width="49.5%", fig.show="hold", fig.cap="Łączna liczba przejażdżek rowerowych ze względu na płeć w latach 2016-2020 w ujęciu ilościowym oraz procentowym."}
```

## Jak zmieniała się w latach struktura wiekowa rowerzystów?

```{r trips_age, file="R/07_trips_age.R", out.width="49.5%", fig.show="hold", fig.cap="Łączna liczba przejażdżek rowerowych ze względu na grupy wiekowe w ujęciu ilościowym oraz procentowym w latach 2016-2020."}
```

## Koniec

\begin{center}
  Dziękujemy za uwagę.
\end{center}
